臺灣臺北地方法院民事裁定
111年度抗字第438號
抗  告  人  藍雪靜
相  對  人  裕富數位資融股份有限公司

法定代理人  許國興


上列當事人間聲請本票裁定事件，抗告人對本院於民國111年8月
8日所為111年度司票字第10852號民事裁定提起抗告，本院裁定
如下：
    主  文
抗告駁回。
抗告程序費用新臺幣壹仟元由抗告人負擔。
    理  由
一、按執票人向本票發票人行使追索權時，得聲請法院裁定後強
    制執行；在票據上簽名者，依票上所載文義負責；票據上之
    簽名，得以蓋章代之，票據法第123條、第5條第1項、第6條
    分別定有明文。又本票執票人依上開規定，聲請法院裁定許
    可對發票人強制執行，係屬非訟事件程序，法院僅就形式上
    審查得否准許強制執行，此項裁定並無確定實體上法律關係
    存否之效力，如發票人就票據債務之存否有爭執時，應由發
    票人提起確認之訴，以資解決（最高法院56年度台抗字第71
    4號、57年度台抗字第76號裁定意旨參照）。　　
二、經查，相對人於原審主張：伊執有抗告人於民國111年6月13
    日簽發內載金額新臺幣（下同）41萬2500元，付款地在臺北
    市○○○路0段00號15樓之1，利息按年息16%計算，免除作成拒
    絕證書，到期日為111年7月13日之本票1紙（下稱系爭本票
    ），詎於到期日經提示未獲付款，為此提出系爭本票，聲請
    裁定就前開金額及依年息16%計算之利息准許強制執行等語
    。經原審裁定准許就上開41萬2500元及自111年7月14日起至
    清償日止，按年息16%計算之利息為強制執行。
三、抗告意旨略以：伊經網路代辦詐騙，借款金額不符，只有在
    超商對保、簽名、照相，當時覺得有異常而決定不借款也不
    行，伊隔幾天即前往派出所報案，爰依法提起抗告等語。
四、經查，相對人依票據法第123條規定聲請裁定許可強制執行
    ，業據其提出與所述相符之系爭本票為證，而抗告人既於系
    爭本票上簽名，揆諸上開法文，自應依票上所載文義負責，
    原審依形式上審查予以准許，並無違誤。抗告人雖主張本件
    債務尚有前述爭執云云，無論屬實與否，核屬實體法上權利
    義務關係存否之爭執，尚非本件非訟程序所得審究，應由抗
    告人另行提起訴訟，以資解決。抗告意旨指摘原裁定不當，
    為無理由，應予駁回。
五、據上論結，本件抗告為無理由。依非訟事件法第46條、第21
    條第2項、第24條第1項、民事訴訟法第495條之1第1項、第4
    49條第1項、第78條，裁定如主文。
中　　華　　民　　國　　111 　年　　9 　　月　　29　　日
                  民事第六庭  審判長法　官　許純芳
　　　　　　　　　　　　　　　　　　法　官　劉宇霖
　　　　　　　　　　　　　　　　　　法　官　陳智暉
以上正本係照原本作成。
本裁定不得抗告。
中　　華　　民　　國　　111 　年　　9 　　月　　29　　日
                                    書記官  簡硯姝